【裁判字號】    89,自緝,9
【裁判日期】    890320
【裁判案由】    詐欺
【裁判全文】
臺灣臺南地方法院刑事判決                            八十九年度自緝字第九號
    自  訴  人  乙○○
    被      告  甲○○
右列被告因詐欺案件，經自訴人提起自，本院判決如左：
    主  文
甲○○意圖為自己不法之所有，以詐術使人將本人之物交付，科罰金壹萬元，如易服
勞役，以參佰元折算壹日。
    事  實
一、甲○○意圖為自己不法之所有，於民國八十四年五月六日在台南市○○路麗晶銅
    飾店向自訴人乙○○調借現金新台幣 (下同)五萬元，並開立支票一紙 (付款人
    台南市第二信用合作社，票號0000000，面額五萬元，發票人甲○○)作為擔保，
    使乙○○不疑有詐而交付現金五萬元，詎甲○○於取得該筆金錢後，即逃匿不知
    去向，嗣經乙○○查知甲○○交付之支票早已於八十四年四月二十八日被銀行列
    為拒絕往來，乙○○始知受騙。
二、案經乙○○提起自訴。
    理  由
一、訊據被告甲○○對於右揭開立支票向自訴人借款之事實供承不諱，核與自訴人於
    本院八十四年度自字第二九七號審理中指述之情節大致相符，且有支票、退票理
    由單各一紙在卷可憑，此部分事實足堪認定。雖被告矢口否認有詐欺犯行，辯稱
    ：伊因生意經營不善，又遭人暴力討債，方遠走他鄉，伊並無詐欺之犯意云云。
    惟查被告借得款後，即逃逸無蹤等情，業據自訴人指述甚明，而被告經本院發布
    通緝近四年後始緝獲到案，並經被告陳明在卷。次查被告之支票存款戶於八十四
    年四月二十八日即遭銀行拒絕往來，有台南市票據交換所八十四年七月十三日南
    市票交字第二五四號函在卷可稽，其於支票遭拒絕往來後，仍隱瞞該事實，於八
    十四年五月六日再交付遭拒絕往來之前述支票向自訴人調現，其意圖為自己不法
    所有，施用詐術使人交付財物，應可認定，其所辯顯係臨訟卸責之詞，不足採信
    。綜合上述情狀，被告於借款伊始，即應有不法所有之詐騙犯意。而自訴人亦因
    而受有損害，事證明確，被告犯行洵堪認定。
二、核被告意圖為自己不法之所有，以詐術使人將本人之物交付，所為係犯刑法第三
    百三十九條第一項之罪。爰審酌被告經通緝後到案，審理中已與自訴人達成民事
    上和解（參卷附和解書），自訴人並表示不願再追究等一切情狀，從輕處如主文
    所示之刑，並諭知易科罰金之折算標準，以資懲儆。
據上論斷，應依刑事訴訟法第二百九十九條第一項前段，刑法第三百三十九條第一項
、第四十二條第二項，罰金罰鍰提高標準條例第一條前段、第二條，判決如主文。
中    華    民    國      八十九    年      三        月    二十        日
                              臺灣臺南地方法院刑事第一庭
      法  官 石家禎
右正本證明與原本無異
如不服本判決應於送達後十日內向本院提出上訴狀
                                      書記官 葉東平
中    華    民    國      八十九    年      三        月     二十一     日
附錄本案論罪科刑法條全文：
刑法第三百三十九條第一項：意圖為自己或第三人不法之所有，以詐術使人將本人或
                          第三人之物交付者，處五年以下有期徒刑、拘役或科或
                          併科一千元以下罰金。


司法院資訊處製作；財團法人民間司法改革基金會備份。
